pl: Zdrowie i uroda > Higiena osobista > Kosmetyki > Akcesoria kosmetyczne: Opakowania i pojemniki kosmetyczne; Akcesoria do makijażu; Akcesoria do paznokci; Akcesoria do pielęgnacji twarzy
sl-SI: Zdravje in lepota > Osebna nega > Kozmetika > Kozmetični pripomočki: Kozmetična embalaža in posodice; Pripomočki za ličenje; Pripomočki za nohte; Pripomočki za nego kože
hr-HR: Zdravlje i ljepota > Osobna njega > Kozmetika > Kozmetički alati: Kozmetička ambalaža i spremnici; Alati za šminkanje; Alati za nokte; Alati za njegu kože
fr: Santé et beauté > Hygiène personnelle > Cosmétiques > Accessoires cosmétiques: Emballages et contenants cosmétiques; Accessoires de maquillage; Accessoires pour les ongles; Accessoires pour le soin de la peau
nb: Skjønnhet og helse > Personlig pleie > Kosmetikk > Kosmetikkverktøy: Kosmetisk emballasje og beholdere; Sminkeverktøy; Negleverktøy; Verktøy for hudpleie
lt-LT: Sveikata ir grožis > Asmeninė priežiūra > Kosmetika > Kosmetikos įrankiai: Kosmetikos pakuotės ir konteineriai; Makiažo įrankiai; Manikiūro įrankiai; Odos priežiūros įrankiai
zh-CN: 保健/美容/卫生/护理 > 个人护理 > 化妆品 > 美容工具: 化妆品包装/容器; 化妆工具; 美甲工具; 皮肤护理工具
ru: Красота и здоровье > Личная гигиена и уход за собой > Косметика > Косметические инструменты: Косметические упаковки и контейнеры; Инструменты для макияжа; Инструменты для маникюра и педикюра; Инструменты для ухода за кожей
it: Salute e bellezza > Cura della persona > Cosmetici > Utensili cosmetici: Imballaggi cosmetici e contenitori; Accessori per il trucco; Accessori cura delle unghie; Accessori cura della pelle
cs: Zdraví a krása > Osobní péče > Kosmetika > Kosmetické pomůcky: Kosmetické obaly a nádobky; Pomůcky pro make-up; Pomůcky na nehty; Pomůcky pro péči o kůži
pt-PT: Saúde e beleza > Cuidado pessoal > Cosmética > Equipamento de cosmética: Embalagens e recipientes cosméticos; Equipamento de maquilhagem; Equipamento para as unhas; Ferramentas de cuidado da pele
el: Υγεία & ομορφιά > Προσωπική φροντίδα > Καλλυντικά > Καλλυντικά εργαλεία: Συσκευασίες καλλυντικών; Εργαλεία μακιγιάζ; Εργαλεία νυχιών; Εργαλεία περιποίησης δέρματος
tr: Sağlık ve Güzellik > Kişisel Bakım > Kozmetik > Kozmetik Aletleri: Kozmetik Ambalajlar ve Konteynerler; Makyaj Aletleri; Tırnak Bakım Aletleri; Cilt Bakım Aletleri
th: สุขภาพและความงาม > ผลิตภัณฑ์ดูแลส่วนบุคคล > เครื่องสำอาง > เครื่องมือของเครื่องสำอาง: บรรจุภัณฑ์และภาชนะใส่เครื่องสำอาง; เครื่องมือแต่งหน้า; อุปกรณ์ทำเล็บ; อุปกรณ์ดูแลผิว
ro-RO: Sănătate și frumusețe > Îngrijire personală > Cosmetice > Instrumente cosmetice: Ambalaje și recipiente cosmetice; Instrumente de machiaj; Instrumente pentru îngrijirea unghiilor; Instrumente pentru îngrijirea pielii
en: Health & Beauty > Personal Care > Cosmetics > Cosmetic Tools: Cosmetic Packaging & Containers; Makeup Tools; Nail Tools; Skin Care Tools
es: Salud y belleza > Cuidado personal > Cosméticos > Objetos cosméticos: Envases y contenedores cosméticos; Objetos para maquillaje; Objetos para uñas; Objetos para el cuidado de la piel
sv: Skönhet och hälsa > Personlig vård > Kosmetika > Kosmetikverktyg: Kosmetiska förpackningar och behållare; Makeupverktyg; Nagelverktyg; Verktyg för hudvård
ko: 건강/미용 > 개인 미용/위생 용품 > 화장품 > 화장 도구: 화장품 포장 및 용기; 메이크업 도구; 네일아트 도구; 스킨 케어 도구
da: Sundhed og skønhed > Personlig pleje > Kosmetik > Kosmetiske redskaber: Kosmetisk emballage og beholdere; Makeupredskaber; Negleredskaber; Redskaber til hudpleje
hu: Egészség és szépség > Személyes gondoskodás > Kozmetikumok > Kozmetikai eszközök: Kozmetikai csomagolás és tartályok; Sminkeszközök; Körömeszközök; Bőrápoló eszközök
pt-BR: Saúde e beleza > Cuidados pessoais > Cosméticos > Ferramentas cosméticas: Embalagens e recipientes cosméticos; Ferramentas de maquiagem; Ferramentas para unhas; Ferramentas para cuidados com a pele
vi: Sức khỏe và sắc đẹp > Sản phẩm chăm sóc cá nhân > Mỹ phẩm > Dụng cụ trang điểm mỹ phẩm: Bao bì và hộp đựng mỹ phẩm; Dụng cụ trang điểm; Bộ dụng cụ làm móng; Dụng cụ chăm sóc da
bg-BG: Здраве и красота > Лична грижа > Козметика > Козметични инструменти: Козметични опаковки и контейнери; Инструменти за грим; Инструменти за нокти; Инструменти за грижа за кожата
sk-SK: Zdravie a krása > Osobná starostlivosť > Kozmetika > Kozmetické nástroje: Kozmetické obaly a nádoby; Nástroje na líčenie; Nástroje na úpravu nechtov; Nástroje starostlivosti o pleť
ja: 美容・健康 > 衛生日用品 > コスメ・スキンケア > メイク道具・ネイルケア用品: 化粧品パッケージ・容器; メイク道具; ネイルケア用品; スキンケア用品
de: Gesundheit & Schönheit > Körperpflege > Kosmetika > Kosmetik-Zubehör: Kosmetikverpackungen & -behälter; Make-up Zubehör; Maniküre & Pediküre; Hautpflegeutensilien
zh-TW: 保健與美容 > 個人保養 > 化妝品 > 美妝工具: 化妝品包裝及容器; 彩妝用具; 美甲工具; 肌膚保養用品
nl: Gezondheid en persoonlijke verzorging > Persoonlijke verzorging > Cosmetica > Cosmetische hulpmiddelen: Cosmetische verpakking en containers; Make-upproducten; Hulpmiddelen voor nagelverzorging; Hulpmiddelen voor huidverzorging
fi: Terveys ja kauneus > Henkilökohtainen hygienia > Kosmetiikka > Kosmetiikkatarvikkeet: Kosmetiikkapakkaus ja -astia; Meikkaustarvikkeet; Kynsienhoitovälineet; Ihonhoitovälineet